臺灣板橋地方法院刑事判決　　　　　　 100年度訴字第1490號
公　訴　人　臺灣板橋地方法院檢察署檢察官
被　　　告　駱智
上列被告因違反毒品危害防制條例案件，經檢察官提起公訴（10
0 年度毒偵字第3184號），被告於準備程序中就被訴事實為有罪
之陳述，本院合議庭裁定由受命法官獨任行簡式審判程序，並判
決如下：
    主    文
駱智施用第一級毒品，累犯，處有期徒刑玖月。又施用第二級毒
品，累犯，處有期徒刑伍月。應執行有期徒刑壹年。
    事    實
一、駱智前於民國90年間因施用毒品案件，經觀察勒戒後認有繼
    續施用毒品之傾向，於90年11月2 日入戒治處所接受強制戒
    治，經歷停止戒治及撤銷停止戒治後，再於92年4 月4 日入
    所接受強制戒治，至92年8 月22日執行完畢。又於該強制戒
    治執行完畢釋放後5 年內之93年間犯連續施用第一、二級毒
    品罪，經臺灣基隆地方法院以93年度訴字第696 號判處有期
    徒刑8 月、4 月，應執行有期徒刑10月確定，並於95年10月
    17日執行完畢。
二、詎駱智仍不思戒除毒癮，猶於100 年3 月14日晚間某時許，
    在基隆市○○路46巷11弄42號住處內，以將甲基安非他命結
    晶置入玻璃球後點火燒烤吸入其煙霧之方式，施用第二級毒
    品甲基安非他命1 次。又於100 年3 月17日15時許，在新北
    市○○區○○街某網咖店內，以注射針筒注射之方式，施用
    第一級毒品海洛因1 次。嗣駱智因另案遭到通緝，為警於10
    0 年3 月17日21時許，在新北市○○區○○路2 段與泰林路
    口處緝獲。其後，駱智亦同意接受員警採尿，經警將其尿液
    送請檢驗後，確認其尿液呈嗎啡及甲基安非他命陽性反應，
    因而查悉上情。
三、案經新北市政府警察局新莊分局移送臺灣板橋地方法院檢察
    署檢察官偵查後起訴。
    理    由
一、上開犯罪事實，業據被告於本院審理時自白不諱，而其尿液
    經送請檢驗後，確呈嗎啡及甲基安非他命陽性反應乙節，有
    臺灣檢驗科技股份有限公司濫用藥物檢驗報告附卷可稽（板
    檢毒偵卷第2 頁），足徵被告前開自白應與事實相符，堪可
    採信。次按觀察、勒戒或強制戒治執行完畢釋放後，5 年內
    再犯施用第一、二級毒品之罪者，檢察官應依法追訴，毒品
    危害防制條例第23條第2 項定有明文。經查被告確有於92年
    8 月22日強制戒治執行完畢後5 年內之93年間再犯連續施用
    第一、二級毒品罪，經臺灣基隆地方法院以93年度訴字第69
    6 號判處有期徒刑8 月、4 月，應執行有期徒刑10月確定，
    並於95年10月17日執行完畢乙節，有臺灣高等法院被告前案
    紀錄表及臺灣基隆地方法院以93年度訴字第696 號判決書附
    卷足參，符合「5 年內再犯」之要件，則檢察官對其提起公
    訴，即屬合法。綜上，本案事證明確，被告犯行堪以認定。
二、核被告所為，係犯毒品危害防制條例第10條第1 項之施用第
    一級毒品罪及同條第2 項之施用第二級毒品罪。其因施用而
    持有第一、二級毒品之低度行為，應分別為其施用第一、二
    級毒品之高度行為所吸收，不另論罪。又被告實施此2 犯罪
    之時間不同、施用毒品種類及方式有別，顯係基於個別犯意
    所為，應予分論併罰之。次查被告前於93年間因施用第一、
    二級毒品案件，經臺灣基隆地方法院以93年度訴字第696 號
    判處有期徒刑8 月、4 月，應執行有期徒刑10月確定，並於
    95年10月17日執行完畢乙節，有臺灣高等法院被告前案紀錄
    表附卷可稽，其於前述有期徒刑執行完畢後5 年內，再故意
    犯本案有期徒刑之罪，屬累犯，應各依法加重其刑。爰審酌
    被告除前述已構成累犯之前案紀錄外，另於97、99年間先後
    犯4 件施用第一級毒品案件，經臺灣基隆地方法院以97年度
    訴字第1293號、97年度訴字第1705號、99年度訴字第548 號
    、100 年度訴字第191 號分別判處有期徒刑7 月、8 月、8
    月及10月確定（均未尚未執行完畢），有臺灣高等法院被告
    前案紀錄表附卷可稽，卻猶執意再犯，足見其素行不端，兼
    衡其犯罪之動機目的，智識程度，施用毒品非但戕害自己身
    心，亦妨害社會善良秩序，及其犯後坦認犯行態度良好等一
    切情狀，分別量處如主文所示之刑，並定其應執行之刑。
三、按除被告所犯為死刑、無期徒刑、最輕本刑為3 年以上有期
    徒刑之罪或高等法院管轄第一審案件者外，於前條第1 項程
    序進行中，被告先就被訴事實為有罪之陳述時，審判長得告
    知被告簡式審判程序之旨，並聽取當事人、代理人、辯護人
    及輔佐人之意見後，裁定進行簡式審判程序，刑事訴訟法第
    273 條之1 第1 項定有明文。本案被告被訴施用第一級毒品
    罪之法定本刑為「6 月以上5 年以下有期徒刑」，施用第二
    級毒品罪之法定本刑為「3 年以下有期徒刑」，其於本院準
    備程序期日就被訴事實為有罪之陳述後，經告知被告簡式審
    判程序之旨，並聽取被告及檢察官之意見後，本院合議庭認
    宜改用簡式審判程序，乃裁定由受命法官獨任行簡式審判程
    序審理之，附此說明。
據上論斷，應依刑事訴訟法第273 條之1 第1 項、第299 條第1
項前段，毒品危害防制條例第10條第1 、2 項，刑法第11條前段
、第47條第1 項、第51條第5 款，判決如主文。
本案經檢察官簡志祥到庭執行職務。
中    華    民    國   100    年    8     月    4     日
                  刑事第十二庭  法  官  楊明佳
以上正本證明與原本無異。
如不服本判決應於收受送達後10日向本院提出上訴書狀，並應敘
述具體理由；其未敘述上訴理由者，應於上訴期間屆滿後20日內
向本院補提理由書（均須按他造當事人之人數附繕本）「切勿逕
送上級法院」。
                                書記官  林金良
中    華    民    國   100    年    8     月    5     日
附錄本案論罪科刑法條全文
毒品危害防制條例第10條
施用第一級毒品者，處六月以上五年以下有期徒刑。
施用第二級毒品者，處三年以下有期徒刑。